---
title: "Tashu_analysis_R"
author: "201202287 제갈수민"
date: "2017년 3월 20일"
output:
  html_document: default
  pdf_document: default
---

<br><br>

#데이터 읽어오기

###작업공간 설정 및 라이브러리
현재의 작업공간을 확인하여 설정하는 작업을 진행한다. 원하는 경로를 setwd를 통해 저장한다. 
```{r, message=FALSE, warning=FALSE}
setwd("/Users/jegalsumin/Documents/Data Science/Class_Data-Science/week03")
```
필요한 라이브러리를 install.pabkages()를 통해 설치한 뒤, library()를 통해 import 시킨다. 
```{r, message=FALSE, warning=FALSE}
library(data.table)
library(ggplot2)
library(plyr)
library(ggmap)
```

###데이터 읽어오기
지난 주에 가공했던 데이터를 읽어와서 각각의 데이터프레임에 저장 후 몇개를 출력해 확인한다. 
```{r, message=FALSE, warning=FALSE}
tashu_csv <- read.csv("tashu.csv")
station_csv <- read.csv("station.csv")
```
```{r, message=FALSE, warning=FALSE}
tashu_csv[1:10,]
```
```{r, message=FALSE, warning=FALSE}
station_csv[1:10,]
```

\pagebreak

#데이터 가공 및 분석

##Assignment01. 인기 정류장 TOP10 막대그래프

###데이터 가공
tashu_csv 데이터 프레임에 있는 'RENT_STATION'와 'RETURN_STATION'의 값을 count하여 서로 다른 데이터 프레임에 넣는다. 10개만 출력해보면 다음과 같다.
```{r, message=FALSE, warning=FALSE}
rent_count <- count(tashu_csv, c('RENT_STATION'))
return_count <- count(tashu_csv, c('RETURN_STATION'))

rent_count[1:10,]
return_count[1:10,]
```
빌린 지점의 횟수와 반납 지점의 횟수를 가진 각각의 데이터 프레임의 column명을 동일한 이름으로 바꿔주고 그것을 통해 두 데이터 프레임을 merge()함수를 이용해서 outer join한다.
```{r, message=FALSE, warning=FALSE}
names(rent_count)[names(rent_count) == "RENT_STATION"] <- c("station")
names(return_count)[names(return_count) == "RETURN_STATION"] <- c("station")

total_count <- merge(rent_count, return_count, all=TRUE)
total_count[1:10,]
```
total_count을 출력하면 동일한 station값이 겹치는 것을 확인할 수 있는데 이를 다시 합치기 위해, aggregate()함수를 사용한다. total_count데이터 프레임에서 station에 따라서 freq를 합치겠다는 뜻이다. 
```{r, message=FALSE, warning=FALSE}
total_count <- aggregate(freq~station,total_count,sum)
```
각 station별로 횟수를 출력하면 다음과 같다. 
```{r, message=FALSE, warning=FALSE}
ggplot(data=total_count, aes(x=station, y=freq, fill=station)) + 
  geom_bar(stat="identity")
```

다시 여기서 total_count데이터 프레임을 freq에 따라 내림차순 정렬하여 그 중 10개만 top10에 넣어준다. 
```{r, message=FALSE, warning=FALSE}
top10 <- (arrange(total_count,desc(freq)))[1:10,]
top10
```
여기서 top10의 station값은 int값이기 때문에 바로 그래프를 출력하면 continuous한 축에 드문 드문 해당 station에 bar chart가 올라간다. 따라서, 이를 discrete한 값으로 바꿔주어야 한다. 
```{r, message=FALSE, warning=FALSE}
top10$station<-as.factor(top10$station)
```

###데이터 분석
ggplot과 geom_bar를 이용해서 bar chart를 그려준다. x, y축에 각각의 값을 넣어주고 fill=station 옵션을 통해 색을 채워준다. geom_text를 이용해서 각각의 bar에 정확한 freq의 값을 넣어준다. 또한 scale_y_continuous(labels)를 이용해서 y축의 label값을 comma를 이용한 scale 값으로 정해준다. 
```{r, message=FALSE, warning=FALSE}
bar_top10 <- ggplot(data=top10, aes(x=station, y=freq, fill=station)) + 
  geom_bar(stat="identity") + 
  theme_minimal() + 
  geom_text(aes(label=freq), vjust=1.6, color="white",position = position_dodge(0.9), size=1.7) + 
  scale_y_continuous(labels = scales::comma)
bar_top10
```

\pagebreak

##Assignment02. 사용빈도를 보기 위한 지도

###데이터 가공
각각의 station마다 빈도수를 가지고 있는 데이터 프레임 total_count의 'station' column명을 바꿔서 station정보가 들어있는 station_csv데이터 프레임과 merge한다. 
```{r, message=FALSE, warning=FALSE}
names(total_count)[names(total_count) == "station"] <- c("키오스크번호")
total_station <- merge(x = total_count, y = station_csv, by = '키오스크번호')
names(total_count)[names(total_count) == "키오스크번호"] <- c("station")
total_station[1:10,]
```
이때, total_station의 좌표에 위도와 경도는 하나의 string값으로 묶여 있어서 사용이 힘들다. 때문에 이를 strslpit함수를 사용하여 ','를 기준으로 위도와 경도로 나누고, 데이터 프레임을 생성하여 lat과 lon의 column에 각각 값을 넣어준다. 그리고 그 데이터프레임을 다시 total_station에 합쳐준다. 
```{r, message=FALSE, warning=FALSE}
coordinates <- data.frame(do.call('rbind', strsplit(as.character(total_station$좌표), split = ',',fixed = TRUE)))
coordinates <- rename(coordinates, c(X1 = "lat", X2 = "lon"))
total_station <- cbind(total_station,coordinates)
total_station[1:10,]
```

###데이터 분석
대전 지역의 지도를 띄워주기 위해 geocode를 통해 대전의 위도와 경도를 받아온다. 
```{r, message=FALSE, warning=FALSE}
daejon_gc <-  geocode('Daejon')
daejon_cent <- as.numeric(daejon_gc)
```
ggmap을 통해서 받아온 대전의 위도와 경도를 중심으로 일정한 줌 안의 지도를 띄워준다. geom_point를 통해서 total_station의 lon과 lat의 값으로 지도위에 점을 찍어준다. 이때, total_station의 lon,lat값은 string형태이기 때문에 이를 다시 숫자 형태로 바꿔서 넣어주고, size는 빈도수와 비례해서 지정해준다. 
```{r, message=FALSE, warning=FALSE}
dm <- 
  ggmap(get_googlemap(center=daejon_cent, scale = 1, maptype = "roadmap", zoom=13)) + 
  geom_point(aes(x = as.numeric(as.character(lon)), y = as.numeric(as.character(lat))), colour = "purple", alpha = .5, size = total_station$freq*0.000025, data = total_station)
dm
```

\pagebreak

##Assignment03. 인기 Top20 경로 그래프

###데이터 가공
경로에 대한 데이터를 가져오기 위해 tashu_csv에서 na값이 없는 row만 추출해서 trace 데이터 프레임에 넣어준다. 'RENT_STATION'과 'RETURN_STATION'의 값을 기준으로 갯수를 세어 그 값을 trace에 넣는다. 이를 freq를 기준으로 내림차순 정렬하여 20개를 뽑아낸다.
```{r, message=FALSE, warning=FALSE}
trace <- na.omit(tashu_csv)
trace <- count(trace, c('RENT_STATION','RETURN_STATION'))
trace <- (arrange(trace,desc(freq)))[1:20,]
trace
```
이때, station은 int값이므로 trace에 해당 점을 찍게 되면 continuous하게 그래프가 그려진다. 점이 있는 지점마다 그래프를 그리고 싶으므로, as.factor()를 통해 discrete 하게 바꿔준다. 
```{r, message=FALSE, warning=FALSE}
trace_discrete <- trace
trace_discrete$RENT_STATION <- as.factor(trace$RENT_STATION)
trace_discrete$RETURN_STATION <- as.factor(trace$RETURN_STATION)
```
column의 이름을 바꿔준다. 
```{r, message=FALSE, warning=FALSE}
names(trace_discrete)[names(trace_discrete) == "RENT_STATION"] <- c("Rent_Station")
names(trace_discrete)[names(trace_discrete) == "RETURN_STATION"] <- c("Return_Station")
names(trace_discrete)[names(trace_discrete) == "freq"] <- c("Frequency")
```

###데이터 분석
ggplot을 통해 TOP20의 경로를 점그래프로 그려준다. 
```{r, message=FALSE, warning=FALSE}
point_trace_discrete <- ggplot(data=trace_discrete, aes(x=Rent_Station, y=Return_Station, size = Frequency)) + 
  geom_point(colour='#F183CA') + 
  coord_fixed(ratio = 3/4)
point_trace_discrete
```

discrete하게 만들지 않은 데이터 프레임을 그래프로 그리면 다음과같이 나타난다. 
```{r, message=FALSE, warning=FALSE}
point_trace <- ggplot(data=trace, aes(x=RENT_STATION, y=RETURN_STATION, size = freq)) + 
  geom_point(colour="#86E2D5") + 
  scale_x_continuous(breaks=seq(0, max(trace$RENT_STATION), 10)) + 
  scale_y_continuous(breaks=seq(0, max(trace$RETURN_STATION), 10)) +
  coord_fixed(ratio = 3/4)
point_trace
```